【裁判字號】    92,交易,470
【裁判日期】    920829
【裁判案由】    過失傷害
【裁判全文】
臺灣臺中地方法院刑事判決                        九十二年度交易字第四七０號
    公  訴  人  臺灣臺中地方法院檢察署檢察官
    被      告  甲○○
右列被告因過失傷害案件經檢察官提起公訴（九十二年度偵字第一四一六一號）本院
判決如左：
    主  文
甲○○因過失傷害人，處有期徒刑參月，如易科罰金，以參佰元折算壹日。
    事  實
一、甲○○於民國（下同）九十一年九月二十五日下午，駕駛車牌號碼ＶＷ－六０三
    一號自用小客車，沿台中縣霧峰鄉○○路由台中市往草屯鎮方向行駛，於同日下
    午六時五十分許，行經台中縣霧峰鄉○○路與六股路交岔口時，其原應注意汽車
    行駛至交岔路口，轉彎車應讓直行車先行，且依當時情形，路面及視線又無不能
    注意之情事，竟疏於注意，於通過上開交岔路口時貿然右轉，未留意同向於機車
    道上行駛之機車，適有同向行駛於機車道上無駕駛執照之乙○○所駕駛之ＬＪＲ
    －七九三號機車行經該處，因煞車不及而與甲○○所駕駛汽車發生撞擊，致乙○
    ○受有右肩脫臼併骨折等傷害。
二、案經乙○○訴請台灣台中地方法院檢察署檢察官偵查起訴。
    理  由
一、訊據被告甲○○坦成於上開時、地與告訴人乙○○發生撞擊之事實，惟矢口否認
    有何過失，辯稱：事故地點前之路段係因施工而封畢之路段，伊不知乙○○為何
    駕駛在封畢路段上，因該處視線昏暗且屬封畢路段，始於轉彎時未注意有無其他
    車輛云云。惟查，被告上開犯行業據告訴人於警訊及偵查中指述甚詳，且該處雖
    有部分道路因施工封畢，惟既非全線封畢，仍有其他車輛可能通行，被告行經上
    開地點自應減速慢行及注意右方來車，其自承未注意右方來車，顯有過失甚明。
    此外，復有霧峰澄清醫院出具之診斷書、道路交通事故調查報告表各乙紙、現場
    相片八張附卷可稽。次查，道路交通安全規則第一百零二條第一項第六款「轉彎
    車輛行駛至直行車輛先行」之規定，並非僅限於對向車輛行駛至交岔路口之情形
    始有其適用，此因行駛於同向二車道以上道路，欲右轉彎時應距交岔路口六十公
    尺前換入最外側車道；欲左轉彎時應距交岔路口六十公尺前換入最內側車道，為
    道路交通安全規則第一百零二條第五款所明訂，此時同向之轉彎車既已行駛於最
    外或最內側車道，如已依同條第三、四款規定於距交岔路口三十公尺前顯示方向
    燈或手勢，駛至路口後再行右轉或行達交岔路口中心左轉，自無應讓同向直行車
    輛先行之問題，惟行駛於同向他車道之汽、機車欲轉彎時，及行駛於同向慢車道
    之機車欲左轉彎時，如未依上述規定換入最外側或最內側車道或正擬依該款規定
    轉換車道時，即應讓直行車輛先行，否則其轉彎或轉換車道均將使直行車輛中止
    前進，既有礙交通之流暢，且易使直行車輛措手不及，發生車禍（司法院七十六
    廳刑一字第一六九九號函參照），本件情形自應有道路交通安全規則第一百零二
    條第一項第六款之適用。按汽車行駛至交岔路口，轉彎車應讓直行車先行，道路
    交通安全規則第一百零二條第一項第六款各訂有明文，被告駕車自應注意上述道
    路交通安全規定，且依當時路狀，又無不能注意之情形，竟疏不注意為之，以致
    肇事，致告訴人受重傷，被告應有過失，且被告過失駕駛行為，與告訴人之受傷
    間，具有相當因果關係，事證明確，被告犯行堪以認定。
二、核被告甲○○所為，係犯刑法第二百八十四條第一項前段之過失傷害罪。爰審酌
    被告之過失程度、被害人之傷勢、被告犯後否認犯行及車禍發生迄今已一年，均
    尚未與被害人談和解賠償損害等一切情狀，量處如主文所示之刑，並諭知易科罰
    金之折算標準。
據上論斷，應依刑事訴訟法第二百九十九條第一項前段，刑法第二百八十四條第一項
前段、第四十一條第一項前段，罰金罰鍰提高標準條例第一條前段、第二條，判決如
主文。
中      華      民      國    九十二      年      八      月    二十九  日
                                    臺灣臺中地方法院交通法庭
                                          法  官  郭  德  進
右正本證明與原本無異。
如不服本判決，應於送達後十日內向本院提出上訴狀（須附繕本），上訴於台灣高等
法院台中分院。
                                          書記官
中      華      民      國    九十二      年      九      月      二    日
刑法第二百八十四條第一項：
因過失傷害人者，處六月以下有期徒刑、拘役或五百元以下罰金，致重傷者，處一年
以下有期徒刑、拘役或五百元以下罰金。
                                                                        Ｂ


司法院資訊處製作；財團法人民間司法改革基金會備份。
